臺灣臺南地方法院刑事判決
111年度訴字第326號
公  訴  人  臺灣臺南地方檢察署檢察官
被      告  林俊吉


上列被告因違反毒品危害防制條例案件，經檢察官提起公訴（11
1年度偵字第4379號），本院判決如下：
    主  文
林俊吉犯販賣第二級毒品罪，共參罪，各處有期徒刑伍年參月。
應執行有期徒刑伍年伍月。
未扣案犯罪所得新臺幣壹仟伍佰元沒收，於全部或一部不能沒收
或不宜執行沒收時，追徵其價額。
    犯罪事實
一、林俊吉知悉甲基安非他命係毒品危害防制條例第2條第2項第2
    款所規定之第二級毒品，不得非法持有、販賣，竟基於販賣
    第二級毒品以營利之犯意，以其持用0000000000號行動電話
    與鄭良湖持用0000000000號行動電話聯繫以約定交易內容，
    鄭良湖再於附表所示時間，前往林俊吉指定地點，由林俊吉
    以附表所示之交易價格，販賣第二級毒品甲基安非他命與鄭
    良湖。嗣因林俊吉另案涉犯販賣第二級毒品案件，經警循線
    查獲上情。
二、案經臺南市政府警察局第一分局報告臺灣臺南地方檢察署檢
    察官偵查起訴
    理  由
一、證據能力：
  ㈠按被告以外之人於審判外之言詞或書面陳述，除法律有規定
    者外，不得作為證據，刑事訴訟法第159條第1項定有明文。
    查證人鄭良湖於警詢之陳述，屬於被告林俊吉以外之人於審
    判外之陳述，而被告辯護人就證人鄭良湖前揭陳述之證據能
    力，已提出爭執（本院卷第109頁），本院復查無例外取得
    證據能力之法律依據，依據前揭規定，證人鄭良湖於警詢之
    陳述無證據能力。
  ㈡按被告以外之人於偵查中向檢察官所為之陳述，除顯有不可
    信之情況者外，得為證據。刑事訴訟法第159條之1第2項定
    有明文。又檢察官於偵查中訊問證人，並無必須傳喚被告使
    之得以在場之明文，而刑事訴訟法第248條第1項前段雖規定
    「如被告在場者，被告得親自詰問」，事實上亦難期被告有
    於偵查中行使詰問權之機會；此項未經被告詰問之被告以外
    之人於偵查中向檢察官所為之陳述，依刑事訴訟法第159條
    之1第2項之規定，原則上屬於法律規定為有證據能力之傳聞
    證據，於例外顯有不可信之情況，始否定其得為證據；是得
    為證據之被告以外之人於偵查中向檢察官所為之陳述，因其
    陳述未經被告詰問，應認屬於未經合法調查之證據，非為無
    證據能力，而禁止證據之使用；此項詰問權之欠缺，非不得
    於審判中由被告行使以補正，而完足為經合法調查之證據（
    最高法院98年度台上字第5919號判決意旨參照）。被告辯護
    人主張證人鄭良湖於偵查中在檢察官前經具結所為證言，未
    經被告交互詰問，無證據能力，不得作為證據等語（本院卷
    第109頁）。本案於審理時，業經傳喚證人鄭良湖到庭行交
    互詰問，已保障被告對質詰問之權利，則證人鄭良湖偵查中
    之證述，既經具結，且係在檢察官前所為，被告辯護人既未
    證明證人鄭良湖於偵查中所為證述之外在環境及情況，有何
    顯不可信之情形，依前揭說明，應認證人鄭良湖於偵查中具
    結後所為證述有證據能力，且經合法調查，自得採為本案犯
    罪事實認定之依據。
  ㈢本案下列所引之其餘供述證據，檢察官、被告及辯護人於本
    院依法調查上開證據之過程中，均已明瞭其內容而足以判斷
    有無刑事訴訟法第159條第1項不得為證據之情事，而於本院
    準備程序及本案言詞辯論程序就相關事證之證據能力均未聲
    明異議，本院審酌該等證據作成時之情況，並無違法取證或
    其他瑕疵，認為適於作為本案認定事實之依據，該等供述證
    據自得為本案之證據使用。其餘引用之書證等非供述證據，
    均與本案犯罪待證事實具有證據關聯性，且無證據證明有何
    違法取證之情事，並經本院於審理期日依法踐行調查證據程
    序，亦得為本案之證據使用。
二、認定犯罪事實所憑之證據及理由：
　㈠上開犯罪事實，業據被告於偵查、本院審理時均坦承不諱，
    核與證人鄭良湖於偵查、本院審理時之證述情節相符，並有
    民國110年8月14日晚上10時24分許臺南市○區○○○路0段000號
    統一超商監視器錄影畫面擷圖10張（警卷第9至17頁）、鄭
    良湖指認之110年8月14日晚上10時24分許臺南市○區○○○路0
    段000號統一超商監視器錄影畫面擷圖10張（警卷第65至73
    頁）、110年8月14日鄭良湖向被告購買安非他命現場示意圖
    2張（警卷第43頁）、鄭良湖之臺南市政府警察局第一分局
    指認照片紀錄表1份（警卷第45頁）、鄭良湖所持用0000000
    000號行動電話與被告所持用0000000000號行動電話之通話
    紀錄擷圖4張（警卷第49至55頁）、臺南市政府警察局第一
    分局偵辦「鄭良湖檢舉販賣毒品案」車牌辨識紀錄3份（警
    卷第57至59頁）、臺南市政府交通局111年6月1 日南市交裁
    字第1110720197號函暨所附車牌號碼000-000交通違規資料1
    份（本院卷第147至150頁）、臺南市政府警察局第一分局11
    1年7月7日南市警一偵字第1110392395號函所附超商監視器
    影像光碟1片（本院卷後附證物袋內光碟片）、本院111年8
    月12日勘驗筆錄及勘驗畫面擷圖1份（本院卷第175至176、1
    81至188頁）附卷可佐，足見被告上開任意性自白與事實相
    符，堪以採信。
　㈡按販賣毒品之行為，係行為人基於營利目的，販入或賣出毒
    品，販賣毒品者，主觀上須有營利之意圖，且客觀上有販賣
    之行為，即足構成，至於實際是否獲利，則非所問。而買賣
    乃雙向行為，不論係起因於賣家兜售，或買家求購，其態樣
    本不限於以既有現存物品為交易，毒品亦然。在毒品流通網
    絡，基於規避查緝風險、節約囤貨成本等考量，遇有買毒要
    約，常於議妥數量、價金，始對外洽購，至於就供己身施用
    之部分，一併加購，再行賣予買家，均屬尋常可見之買賣類
    型，是以有償提供毒品者，除非別有客觀之特別情事，可資
    證明確係合資、代購或引介者等出於非圖利之意思外，本諸
    毒品危害防制條例遏止毒害漫流之立法宗旨，皆認出於營利
    。本案被告於上開時、地，交付鄭良湖甲基安非他命並收取
    價金，其行為外觀上已合於販賣毒品犯行之構成要件。參以
    取得毒品之成本需費不貲，販毒之行為極具風險，則被告在
    與鄭良湖無特別深厚或親密交情下，自無同價、同量轉讓毒
    品自負風險之理，足認被告前開販賣毒品犯行，無非欲從中
    賺取價差或量差，主觀上確有販賣毒品營利之不法意圖，亦
    堪認定。
  ㈢綜上所述，本案事證明確，被告上開販賣第二級毒品犯行，
    均堪認定，應予依法論科。
三、論罪科刑：
  ㈠核被告所為，均係犯毒品危害防制條例第4條第2項之販賣第
    二級毒品罪。被告因販賣甲基安非他命而持有甲基安非他命
    之低度行為，為其販賣之高度行為所吸收，均不另論罪。被
    告所犯上開三罪，犯意有別，行為互殊，應予分論併罰。
  ㈡被告對於本案販賣毒品犯行，於偵查及審判中均自白犯罪，
    業如前述，爰依毒品危害防制條例第17條第2項之規定，均
    減輕其刑。
　㈢被告前因施用毒品案件，經法院定應執行有期徒刑7月確定，
    於106年1月29日徒刑執行完畢出監；又因施用毒品案件，經
    法院裁定應執行有期徒刑1年4月確定，於108年4月1日縮短
    刑期假釋出監，於108年4月10日假釋期滿未經撤銷視為執行
    完畢，有臺灣高等法院被告前案紀錄表1份附卷可佐。惟檢
    察官未就被告構成累犯之前階段事實及應加重其刑之後階段
    事項，主張並具體指出證明方法，容屬未盡實質舉證責任，
    本院自無從為補充性調查，即不能遽行論以累犯及加重其刑
    ，但本院仍得就被告之前科素行，依刑法第57條第5款所定
    「犯罪行為人之品行」之量刑審酌事項而為上揭評價，併予
    敘明（最高法院刑事大法庭110年度台上大字第5660號裁定
    、最高法院110年度台上字第5660號判決意旨參照）。
  ㈣爰以行為人之責任為基礎，審酌被告知悉毒品具有成癮性及
    濫用性，戕害身體健康甚鉅，為政府法律禁止及取締流通之
    違禁物，國家對於查緝毒品之相關禁令甚嚴，且甲基安非他
    命為政府列管之第二級毒品，不得非法販賣，仍為圖私利，
    基於營利之意圖而販賣甲基安非他命，所為危及治安和社會
    秩序匪淺；並考量被告於偵查中坦承犯行，於本院準備程序
    否認犯行，經本院勘驗監視器畫面、函調資料、傳喚證人鄭
    良湖到庭行交互詰問程序完畢後，始坦承犯行之犯後態度；
    參以被告販賣毒品之種類、數量、金額【各次僅新臺幣（下
    同）500元】；兼衡被告之品行、犯罪動機、目的、手段、
    所生之危害，暨被告自陳教育程度為國中畢業，未婚，從事
    粗工，日薪1,300元（本院卷第277頁）等一切情狀，分別量
    處如主文所示之刑。又本院審酌被告販賣毒品之對象為同一
    人，犯罪類型、態樣、侵害法益及犯罪時間相近、行為動機
    相似，責任非難之重複程度較高，兼衡被告違反之嚴重性及
    所犯數罪整體非難評價，定其應執行刑如主文所示。
四、沒收：　　
  ㈠被告本案販賣毒品所得合計1,500元，雖未扣案，仍應依刑法
    第38條之1第1項前段規定宣告沒收，且依同條第3項規定，
    於全部或一部不能沒收或不宜執行沒收時，追徵其價額。　
    　
  ㈡未扣案行動電話1支（含門號0000000000號SIM卡1張），係被
    告犯本案販賣毒品犯行聯繫之用，原應依毒品危害防制條例
    第19條第1項規定宣告沒收，然因臺灣橋頭地方法院111年度
    訴字第28號判決業已宣告沒收，且該判決已因被告於臺灣高
    等法院高雄分院111年度上訴字第699號案件撤回上訴而確定
    ，為避免重複宣告沒收，爰不予宣告沒收，附此說明。
據上論斷，應依刑事訴訟法第299條第1項前段，判決如主文。
本案經檢察官孫昱琦提起公訴，檢察官紀芊宇、王鈺玟到庭執行
職務。
中　　華　　民　　國　　111 　年　　9 　　月　　27　　日
           　　　 刑事第十五庭  審判長法  官　周宛瑩
                                　　　法　官　黃鏡芳
　　　　　　　　　　　　　　　　　  　法　官　張郁昇
以上正本證明與原本無異。
如不服本判決應於收受本判決後20日內向本院提出上訴書狀，並
應敘述具體理由。其未敘述上訴理由者，應於上訴期間屆滿後20
日內向本院補提理由書狀（均須按他造當事人之人數附繕本）「
切勿逕送上級法院」。 
　　　　　　　　　　　　　　　　　    書記官　陳冠盈
中　　華　　民　　國　　111 　年　　9 　　月　　27　　日
附錄本案論罪科刑法條：
毒品危害防制條例第4條
製造、運輸、販賣第一級毒品者，處死刑或無期徒刑；處無期徒
刑者，得併科新臺幣3千萬元以下罰金。
製造、運輸、販賣第二級毒品者，處無期徒刑或10年以上有期徒
刑，得併科新臺幣1千5百萬元以下罰金。
製造、運輸、販賣第三級毒品者，處7年以上有期徒刑，得併科
新臺幣1千萬元以下罰金。
製造、運輸、販賣第四級毒品者，處5年以上12年以下有期徒刑
，得併科新臺幣5百萬元以下罰金。
製造、運輸、販賣專供製造或施用毒品之器具者，處1年以上7年
以下有期徒刑，得併科新臺幣1百50萬元以下罰金。
前五項之未遂犯罰之。
【附表：】
編號 買受人 時間（民國） 販賣地點 交易金額 （新臺幣） 1 鄭良湖 110年8月14日晚上10時26分許 臺南市○區○○○路0段000號7-11超商前 500元 2 鄭良湖 110年8月15日晚上6時35分許 高雄市○○區○○街00巷00弄00號林俊吉住處 500元   3 鄭良湖 110年8月16日上午10時40分許 高雄市○○區○○街00巷00弄00號林俊吉住處 500元